【裁判字號】    89,易,3843
【裁判日期】    900323
【裁判案由】    毒品危害防制條例
【裁判全文】
臺灣臺中地方法院刑事判決                        八十九年度易字第三八四三號
    公  訴  人  臺灣臺中地方法院檢察署檢察官
    被      告  甲○○
    選任辯護人  陳慶祥
右列被告因違反毒品危害防制條例案件經檢察官提起公訴（八十九年度毒偵字第六五
一四號），本院判決如左：
    主  文
甲○○施用第二級毒品，累犯，處有期徒刑陸月，如易科罰金，以參佰元折算壹日。
    事  實
一、甲○○前曾於民國（以下同）八十一年間犯違反肅清煙毒條例罪，經臺灣高等法
    院臺中分院判處有期徒刑三年四月，入監執行，至八十四年一月十八日假釋出獄
    ，於八十五年十月十四假釋期滿執行完畢，猶不知悔改；又於八十七年間，因施
    用第一、二級毒品，經本院裁定送觀察、勒戒後，認無繼續施用毒品之傾向，於
    八十八年七月八日以八十八年度訴緝字第三四七號判處免刑，後又再行施用毒品
    ，經本院以八十八年度毒聲字第七二０四號裁定送觀察、勒戒，亦認無繼續施用
    毒品之傾向，再經臺灣臺中地方法院檢察署檢察官於八十八年十二月二十七日以
    八十八年度毒偵字第二六九四號、毒偵緝字第一九八號不起訴處分確定在案；詎
    其又基於施用第二級毒品安非他命之犯意，於八十九年七月（起訴書誤植為八月
    ）十三日之前九十六小時即四日內，在臺中縣某不詳地點，施用安非他命一次，
    為警於八十九年七月十三日下午五時許，在臺中縣大里市○○路一四七巷九十號
    三樓處查獲，經採集其尿液送檢驗後呈甲基安非他命陽性反應而查得上情。
二、案經臺中縣警察局霧峰分局報請臺灣臺中地方法院檢察署檢察官偵查起訴。
    理  由
一、訊據被告甲○○對於右揭事實矢口否認，辯稱：伊於經二次觀察、勒戒後，已未
    繼續施用安非他命，尿液中甲基安非他命陽性反應，可能是服用感冒藥所致等云
    云，惟查：(1)：被告於八十九年七月十三日下午五時許，在臺中縣大里市○○路
    一四七巷九十號三樓住處，為警查獲後所採集之尿液，經送請臺中縣衛生局檢驗
    結果，確檢出甲基安非他命之陽性反應，此有該局八十九年八月四日編號００九
    八八三號檢驗尿水報告書乙紙在卷可稽；(2)：又被告坦承為警查獲前數日均在臺
    中縣，且按甲基安非他命經口服授與後約百分之七十於二十四小時內自尿中排出
    ，約百分之九十於九十六小時內自尿中排出，由於目前國內尿液中甲基安非他命
    之檢驗僅為鑑定其是否為陽性反應尚未定其含量，且甲基安非他命成分之檢出與
    其授與方式、授與量、個人體質，採尿時間與檢測之精密等諸多因素有關，因此
    僅憑尿液中呈安非他命陽性反應，並無法確實推算吸食時間之長短，惟依上述資
    料推斷，最長可能不會超過四日，此有行政院衛生署藥物食品檢驗局八十一年二
    月八日（八一）藥檢壹字第００一一五六號函在卷可稽，顯見被告於為警查獲即
    八十九年七月十三日之前九十六小時（即四日內），確有施用第二級毒品安非他
    命之情甚明；(3)：再者被告雖又辯稱尿液中經檢測出甲基安非他命之陽性反應，
    可能係服用感冒藥所致云云，惟經將被告所辯稱服用之感冒藥送行政院衛生署管
    制藥品管理局檢驗結果：送驗藥品，內含四種不同藥物，其中二種未標示藥名之
    藥丸經鑑驗均未檢出含有安非他命、甲基安非他命及可代謝甲基安非他命之Ｂｅ
    ｎｚｐｈｅｔａｍｉｎｅ及Ｆａｍｐｒｏｆａｚｏｎｅ成份，惟其中檢體編號二
    七三三Ａ檢出第四級管制藥品Ｌｏｒａｘｅｐａｍ成份，另鋁箔裝標示「感冒敏
    膠囊」及「三東感冒膠囊」經查其許可處分內容，分別含Ｐｈｅｎｙｌｐｒｏｐ
    ａｎｏｌａｍｉｎｅ及Ｍｅｔｈｙｌｅｐｈｅｄｒｉｎｅ成份，服用後之尿液以
    免疫學分析法初步篩檢，或有可能造成甲基安非他命偽陽性反應，但以地方衛生
    單位必須併用之另一種不同原理之方法（即ＴＯＸＩ─ＬＡＢ，屬於薄層層析法
    ）進行檢驗，或以認可檢驗機構所使用之氣相層質譜儀法進行確認檢驗，均不會
    導致尿檢呈甲基安非他命陽性反應，此有該局九十年二月十二日管檢字第九一二
    二二號函一份在卷可憑，被告所辯稱尿液中呈有甲基安非他命陽性反應，可能係
    服用感冒藥物所致云云，自屬無據，不足為其有利之認定；此外，且有臺灣臺中
    地方法院檢察署八十八年度毒偵字第二六九四號、毒偵緝字第一九八號不起訴處
    分書、本院八十八年度訴緝字第三四七號判決書各一份在卷可據，是被告所辯，
    為屬事後卸責之詞，不足以採信，罪證明確，犯行堪以認定。
二、核被告甲○○所為，係犯毒品危害防制條例第十條第二項之施用第二級毒品罪；
    其持有毒品之低度行為應為施用毒品之高度行為所吸收，不另論罪，附此敘明；
    又被告前曾於八十一年間犯違反肅清煙毒條例罪，經臺灣高等法院臺中分院判處
    有期徒刑三年四月，入監執行，至八十四年一月十八日假釋出獄，於八十五年十
    月十四假釋期滿執行完畢，此有臺灣臺中地方法院檢察署刑案資料查註紀錄表及
    臺灣高等法院被告全國刑案資料表各一份在卷可據，其於五年之內，再犯本件有
    期徒刑以上之罪，為累犯，應依累犯規定加重其刑二分之一；爰審酌被告前已有
    多次施用毒品犯行，並經入監執行及觀察、勒戒完畢，猶未知悔改，本次犯後，
    矯飾犯行，未見悔意，態度欠佳，及本次施用毒品次數僅為一次等一切情狀，量
    處如主文所示之刑，並依新修正刑法第四十一條前段規定諭知易科罰金之折算標
    準（按刑法第四十一條原規定所犯最重本刑為三年以下有期徒刑以下之刑之罪，
    而受六個月以下有期徒刑或拘役之宣告者，得易科罰金，後經立法院三讀通過修
    正為所犯最重本刑為五年以下有期徒刑以下之刑之罪，而受六個月以下有期徒刑
    或拘役之宣告者，得易科罰金，並經總統於九十年一月十日以華總一義字第九０
    ００００三八００號公布，自九十年一月十二日起生效，雖本件被告所犯之罪，
    其最重本刑為三年以下有期徒刑之罪，如經宣告六個月以下有期徒刑或拘役，亦
    不生得否易科罰金之新舊法何者有利於被告之比較，惟法令既經變更，自應適用
    裁判時之法令，併予敘明。），以資懲儆。
三、據上論斷，應依刑事訴訟法第二百九十九條第一項前段，毒品危害防制條第十條
    第二項、第二十條第三項，刑法第二條第一項前段、第十一條前段、第四十七條
    、第四十一條第一項前段，罰金罰鍰提高標準條例第二條，判決如主文。
中      華      民      國      九十      年     三     月    二十三    日
                                             法  官   梁   堯   銘
右正本證明與原本無異。
如不服本判決，應於判決送達後十日內向本院提出上訴狀，上訴於臺灣高等法院臺中
分院（須附繕本）。
                                      書記官
中      華      民      國      九十      年      三      月            日
附錄論罪科刑法條
毒品危害防制條例第十條第二項


司法院資訊處製作；財團法人民間司法改革基金會備份。
